臺灣臺北地方法院刑事判決　　　　　　 100年度交訴字第69號
公　訴　人　臺灣臺北地方法院檢察署檢察官
被　　　告　陳元
上列被告因公共危險等案件，經檢察官提起公訴（100年度偵字
第8745號），本院判決如下：
    主  文
陳元駕駛動力交通工具肇事，致人受傷而逃逸，處有期徒刑陸月
，如易科罰金，以新臺幣壹仟元折算壹日。緩刑貳年。
被訴業務過失傷害罪部分公訴不受理。
    事  實
一、陳元於民國100年4月6日上午8時30分許，駕駛車號018-YG號
    營業自小客車，沿臺北市○○區○○路2段由北往南方向行
    駛，行經臺北市○○區○○路2段254巷口時，本應注意車前
    狀況，並隨時採取必要之安全措施，以避免發生危險，且依
    當時天候晴、日間有自然光線、路面乾燥無缺陷、道路無障
    礙物、視距良好等情，並無任何不能注意之情形，竟疏未注
    意車前狀況貿然行進，不慎撞擊同向前方由謝陳麗霞騎乘之
    車號DWD-381號普通重型機車，造成人車倒地，致謝陳麗霞
    受有左側額頭及左側顏面挫擦傷、左側鼻部擦傷、左大腿挫
    傷併疼痛、左膝及右腳跟擦傷、胸部挫傷等傷害（所涉業務
    過失傷害部分，業經謝陳麗霞撤回告訴，詳後述）。陳元明
    知其駕駛動力交通工具不慎肇事致人受傷，不得任意逃逸離
    去，然未對謝陳麗霞採取救護或其他必要措施，竟基於肇事
    逃逸之犯意，即逕自駕駛該自小客車乘變換車道而駛離現場
    。嗣經西園醫院員工許友成在場目擊車禍經過，並記下陳元
    所駕車輛之車號，報警處理，始循線查悉上情。
二、案經謝陳麗霞訴由臺北市政府警察局萬華分局報告臺灣臺北
    地方法院檢察署偵查起訴。
    理  由
壹、有罪部分：
一、證據能力
    按被告以外之人於審判外之言詞或書面陳述，除法律有規定
    者外，不得作為證據；又被告以外之人於審判外之陳述，雖
    不符合同法第159條之1至第159條之4之規定，但經當事人於
    審判程序同意作為證據，法院審酌該言詞陳述或書面陳述作
    成時之情況，認為適當者，亦得為證據。當事人、代理人或
    辯護人於法院調查證據時，知有第159條第1項不得為證據之
    情形，而未於言詞辯論終結前聲明異議者，視為有前項之同
    意。刑事訴訟法第159條第1項及第159條之5分別定有明文。
    本案當事人就下述證據方法之證據能力，於言詞辯論終結前
    均同意作為證據，而經本院審酌各該證據方法之作成時，並
    無其他不法之情狀，均適宜為本案之證據，依刑事訴訟法第
    159條之5之規定，有證據能力。
二、上開犯罪事實，業據被告陳元於本院審理時坦承不諱，核與
    證人即告訴人謝陳麗霞於警詢、偵查中及證人許友成於偵查
    中之證述相符（見100年度偵字第8745號偵查卷第7至8頁、
    第43至44頁），且有道路交通事故現場圖、談話紀錄表、道
    路交通事故調查報告表(一)、(二)、道路交通事故補充資料表、
    肇事逃逸追查表、現場照片、西園醫院診斷證明書在卷可稽
    （見前揭偵查卷第9頁、第12至18頁、第21至27頁及第54至
    83 頁），足徵被告之自白與事實相符，其犯罪事實之事證
    已臻明確，應依法論科。
三、核被告所為，係犯刑法第185條之4之駕駛動力交通工具肇事
    ，致人受傷而逃逸罪。審酌被告駕駛營業自小客車碰撞告訴
    人而肇事，未停車處理之肇事逃逸情節，所生之危害，惟念
    及被告於偵查中及本院審理之初雖否認犯行，最終尚知坦承
    犯行，就業務過失傷害部份亦能與告訴人達成和解，兼衡其
    品行、智識程度等一切情狀，量處如主文所示之刑，並諭知
    易科罰金之折算標準。再查被告前因妨害風化案件，經臺灣
    板橋地方法院以91年度訴字第718號判處有期徒刑6月，因被
    告不服提起上訴，復因被告撤回上訴後確定，於92年1月6日
    易科罰金執行完畢後，5年以內未曾因故意犯罪受有期徒刑
    以上刑之宣告，有卷附臺灣高等法院被告前案紀錄表一份可
    參，其因一時失慮罹犯本罪，且被告就業務過失傷害部分已
    與告訴人達成和解，並獲得告訴人之諒解，有刑事撤回告訴
    狀在卷可佐，被告經此起訴審判，當知所警惕，信無再犯之
    虞，本院認所宣告之刑以暫不執行為適當，諭知緩刑2年，
    以啟自新。
貳、公訴不受理部分：
一、公訴意旨略以：被告陳元係職業小客車司機，平日以駕駛計
    程車為業，為從事駕駛業務之人。其於100年4月6日上午8時
    30分許，駕駛車號018-YG號營業小客車，沿臺北市○○區○
    ○路2段由北往南方向行駛，行經臺北市○○區○○路2段
    254巷口時，本應注意車前狀況，並隨時採取必要之安全措
    施，以避免發生危險，且依當時天候晴、日間有自然光線、
    路面乾燥無缺陷、道路無障礙物、視距良好等情，並無任何
    不能注意之情形，竟疏未注意車前狀況貿然行進，不慎撞擊
    同向前方由謝陳麗霞騎乘之車號DWD-381號普通重型機車，
    當場造成人車倒地，致謝陳麗霞受有左側額頭及左側顏面挫
    擦傷、左側鼻部擦傷、左大腿挫傷併疼痛、左膝及右腳跟擦
    傷、胸部挫傷等傷害。因認被告涉犯刑法第284條第2項之業
    務過失傷害罪等語。
二、按告訴乃論之罪，告訴人於第一審辯論終結前，得撤回其告
    訴；又告訴經撤回者，應諭知不受理之判決，刑事訴訟法第
    238條第1項、第303條第3款分別定有明文。
三、經查檢察官認被告係犯刑法第284條第2項業務過失傷害罪嫌
    ，依同法第287條前段、第357條之規定，須告訴乃論。茲據
    告訴人於100年10月13日當庭具狀撤回告訴，此有本院100年
    10月13日審判筆錄及刑事撤回告訴狀1紙在卷可稽，依照上
    開說明，應就公訴意旨所指業務過失傷害罪部分，為公訴不
    受理之諭知。
據上論斷，應依刑事訴訟法第299條第1項前段、第303條第3款，
刑法第185條之4、第41條第1項前段、第74條第1項第2款，判決
本案經檢察官吳宇青到庭執行職務。
如主文。
中    華    民    國   100    年    10    月    27    日
                  刑事第七庭    審判長法  官  林庚棟
                                      法  官  雷淑雯
                                      法  官  章曉文
上正本證明與原本無異。
如不服本判決應於收受送達後10日內向本院提出上訴書狀，並應
敘述具體理由；其未敘述上訴理由者，應於上訴期間屆滿後20日
內向本院補提理由書（均須按他造當事人之人數附繕本）「切勿
逕送上級法院」。告訴人或被害人如對於本判決不服者，應具備
理由請求檢察官上訴，其上訴期間之計算係以檢察官收受判決正
本之日期為準。
                                      書記官  林義盛
中    華    民    國   100    年    10    月    27    日
附錄本案論罪法條
中華民國刑法第185條之4
駕駛動力交通工具肇事，致人死傷而逃逸者，處6月以上5年以下
有期徒刑。